臺灣士林地方法院民事裁定
                                   110年度家聲抗字第44號
抗  告  人  廖芳瑜  住○○市○○區○○街○段0○0號5樓  上列抗告
人因陳報遺產清冊事件，對於中華民國110 年4 月14日本院司法
事務官所為109 年度司繼字第2112號裁定提起抗告，本院管轄之
第二審合議庭裁定如下：
    主  文
抗告駁回。
抗告程序費用由抗告人負擔。 
    理  由
一、本件抗告人之夫甲○○係民國109 年9 月17日死亡，抗告人聲
    請陳報遺產清冊時，僅提出甲○○之除戶謄本、全國財產稅歸
    戶財產查詢清單，原審乃於110 年1 月4 日命其補正：「㈠
    乙○○（即抗告人）之印鑑證明書，並於聲請狀具狀人欄位蓋
    印鑑章。㈡甲○○之遺產清冊、繼承系統表、遺產稅財產參考
    清單、遺產稅免稅證明書或遺產稅繳清證明書、107 及108 
    年度綜合所得稅各類所得資料清單、全國贈與資料清單、遺
    產稅死亡前二年內有償移轉財產明細表、納稅義務人違章欠
    稅查復表」。抗告人未提出，原審復於110 年3 月17日裁定
    限期補正，並曉示逾期未為補正，即駁回聲請。而該裁定於
    同年月25日送達，有送達證書可稽，抗告人逾期仍未補正，
    原審乃予駁回。
二、抗告意旨雖以：業已提出甲○○之全國財產稅總歸戶財產查詢
    清單，因尚未申報相關稅務，各債權人亦未提出債權文件，
    致無法提出更詳盡財產資料；原審要求提出法律所未規定之
    各項資料，更以此駁回聲請，實有違誤，應予廢棄。
三、按繼承人於知悉其得繼承之時起三個月內開具遺產清冊陳報
    法院；前項三個月期間，法院因繼承人之聲請，認為必要時
    ，得延展之；繼承人為遺產陳報時（即關於遺產清冊陳報事
    件），應於陳報書記載下列各款事項，並附具遺產清冊：㈠
    陳報人。㈡被繼承人之姓名及最後住所。㈢被繼承人死亡之年
    月日時及地點。㈣知悉繼承之時間。㈤有其他繼承人者，其姓
    名、性別、出生年月日及住、居所。前項遺產清冊應記載被
    繼承人之財產狀況及繼承人已知之債權人、債務人；家事非
    訟事件之聲請狀，應載明供證明或釋明用之證據；書狀不合
    程式或不備其他要件，而其情形可以補正者，法院應定期間
    命其補正，但逾期仍未補正，法院應以裁定駁回之；民法第
    1156條第1 項、第2 項、家事事件法第128條、第75條第3 
    項第6 款、第97條、非訟事件法第30條之1 定有明文。
　　本件抗告人陳報遺產清冊，其聲請狀關於上述法定必要記載
    之各種事項及所應對之證明文件，既有明顯缺漏而屬不合程
    式，原審前已書面通知，嗣後更以裁定，具體指明所需補正
    之內容及其證件文件，非但合於上述規定，且各該內容及其
    證明文件，均屬抗告人可立即向相關機關聲請取得者。參酌
    司法院關於如何辦理陳報遺產清冊之說明暨所提供之書狀參
    考範例，其應備之文件，除需被繼承人除戶謄本、財產總歸
    戶清單外，尚需檢附所有繼承人之戶籍謄本、繼承系統表、
    土地及建物登記謄本、被繼承人之財產（包括已知之債權、
    債務）及其他法院命其提出之文件。故原審所為各該文件之
    例示，顯然係便利於抗告人之補正，要非增加法律所無之限
    制。抗告人聲請陳報遺產清冊，既屬不合法定程式，經原審
    裁定命補正後，猶逾期未為補正，原審予以駁回，於法自屬
    有據，抗告人指摘原裁定不當，請求廢棄，為無理由，應予
    駁回。
四、據上論結，本件抗告為無理由，爰裁定如主文。
中　　華　　民　　國　　110 　年　　12　　月　　2 　　日

                  家事庭審判長    法  官  陳文通

                                  法  官  張嘉芬

                                  法  官  王伯文

以上正本證明與原本無異。
本裁定僅得以適用法規顯有錯誤為理由，提起再抗告。如提起再
抗告，應於收受裁定送達後10日內委任律師為非訟代理人，向本
院提出再抗告狀，並繳納再抗告費新臺幣1,000 元。
中　　華　　民　　國　　110 　年　　12　　月　　2 　　日
                                  書記官  張婉琪